臺灣板橋地方法院刑事判決　　　　　　　　　　　　　九十三年度訴字第七三六號
　　公　訴　人　臺灣板橋地方法院檢察署檢察官
　　被　　　告　甲○○
右列被告因違反槍砲彈藥刀械管制條例案件，經檢察官提起公訴（九十三年度核退偵
字第二八六號），本院合議庭裁定依簡式審判程序，判決如左：
    主  文
甲○○未經許可，持有可發射子彈具有殺傷力之改造手槍，累犯，處有期徒刑壹年壹
月，併科罰金新臺幣參萬元，罰金如易服勞役，以新臺幣玖佰元即銀元佰元折算壹
日。扣案具殺傷力之仿ＦＮ廠半自動手槍製造之金屬玩具手槍，換裝土造金屬槍管之
改造手槍壹枝（槍枝管制編號為0000000000號），沒收之。
    事  實
一、甲○○前於民國（下同）八十六年間，因違反藥事法等案件，經本院八十五年度
    訴字第三○二三號判處應執行有期徒刑二年確定，於八十八年四月二十二日縮短
    刑期假釋期滿執行完畢（構成累犯），明知未經許可，不得持有具有殺傷力之改
    造手槍，竟於九十二年十二月間，在桃園縣南崁交流道下，向真實姓名年籍不詳
    綽號「大象」之成年男子，以新台幣二萬五千元之代價購得具有殺傷力之仿ＦＮ
    廠半自動手槍製造之金屬玩具手槍，換裝土造金屬槍管之改造手槍一枝（槍枝管
    制編號為0000000000號），並獲「大象」贈與不具殺傷力之改造子彈
    四顆，甲○○因而未經許可而持有上開改造手槍，其並將上開槍枝藏放於停放在
    臺北縣板橋市○○路○段三０一號之報廢箱型車內，另將上開改造子彈藏放於桃
    園縣楊梅鎮○○街二十二號四樓之二租屋處。嗣於九十三年一月十五日，因員警
    為調查桃園縣桃園市○○街等處之竊盜案件，向臺灣板橋地方法院檢察署檢察官
    借提甲○○（當時另案執行觀察、勒戒中）時，甲○○否認竊盜犯行，但於其持
    有具殺傷力改造手槍之犯罪未發覺前，向員警自首持有上開槍、彈，並帶同警方
    至前開藏置地點起出上開槍、彈而報繳之，並扣得前開改造手槍一支及改造子彈
    四顆（經採樣一顆試射鑑定，尚餘三顆扣案）。
二、案經桃園縣政府警察局報請臺灣板橋地方法院檢察署檢察官偵查起訴。
    理  由
一、右揭犯罪事實，業據被告甲○○於警詢（見偵查卷第十頁）、偵查（偵查卷第二
    十五頁背面）及本院審理時坦承不諱，並有被告帶同員警起獲改造手槍之現場照
    片三張（見偵查卷第十七頁至第十九頁）、改造手槍一枝扣案足資佐證，而前揭
    扣案槍枝經送內政部警政署刑事警察局鑑驗結果認：「送鑑改造手槍壹枝（槍枝
    管制編號0000000000），係仿ＦＮ廠半自動手槍製造之金屬玩具手槍
    ，換裝土造金屬槍管改造而成之改造手槍，機械性能正常，可擊發適用之子彈，
    認具殺傷力」，有該局九十三年二月二十七日刑鑑字第○九三○○一九五○二號
    槍彈鑑定書在卷可稽。綜上足認被告前揭自白與事實相符。又被告確係於九十三
    年一月十五日，因員警為調查桃園縣桃園市○○街等處之竊盜案件，向臺灣板橋
    地方法院檢察署檢察官借提被告時，被告於員警未發覺其持有具殺傷力改造手槍
    之犯罪前，向員警自首其持有上開槍枝，並帶同警方至前開藏置地點起出上開槍
    枝而報繳之事實，並有桃園縣政府警察局九十三年五月二十五日桃警刑字第○九
    三○○一三六八二號函在卷可稽。本件事證明確，被告犯行堪予認定，應依法論
    科。
二、核被告甲○○所為，係犯槍砲彈藥刀械管制條例第十一條第四項未經許可持有可
    發射子彈具殺傷力之手槍罪。又被告前於八十六年間，因違反藥事法等案件，經
    本院八十五年度訴字第三○二三號判處應執行有期徒刑二年確定，於八十八年四
    月二十二日縮短刑期假釋期滿執行完畢，有臺灣高等法院被告全國前案紀錄表在
    卷可稽，其於有期徒刑執行完畢後五年內，再犯有期徒刑以上刑之本罪，為累犯
    ，應依法加重其刑。又被告犯槍砲彈藥刀械管制條例第十一條第四項之罪，於犯
    罪未發覺前，向員警自首並報繳其持有之全部槍枝，應依槍砲彈藥刀械管制條例
    第十八條第一項前段之規定，減輕其刑。被告之刑同時有加重及減輕之情形，應
    依法先加後減之。爰審酌槍砲、彈藥均屬高度危險之物品，非經主管機關許可不
    得擅自持有，以維社會大眾安全，被告無故持有槍枝，嚴重危害社會安全，影響
    社會治安甚鉅，然鑑於其犯後自首並坦承犯行，深具悔意，態度亦稱良好，及其
    品行、犯罪之動機、目的、手段、生活狀況、智識程度等一切情狀，爰量處如主
    文第一項所示之刑，並就罰金部分，諭知易服勞役之折算標準。
三、扣案之仿ＦＮ廠半自動手槍製造之金屬玩具手槍，換裝土造金屬槍管改造而成，
    具有殺傷力之改造手槍一枝（槍枝管制編號0000000000），係違禁物
    ，應依刑法第三十八條第一項第一款之規定，宣告沒收之。另扣案土造子彈三顆
    （原扣案四顆，經採樣一顆試射鑑定），經送內政部警政署刑事警察局鑑驗結果
    認：「均係直徑約八點一ｍｍ金屬彈頭之土造子彈，經採樣一顆試射，可擊發，
    惟其發射動能微弱，認不具殺傷力」，有該局九十三年五月二十五日桃警刑字第
    ○九三○○一三六八二號函在卷可稽，是扣案未經試射子彈三顆及鑑定時經試射
    擊發所遺留之彈殼、彈頭，均非違禁物，且亦非屬被告所有供犯罪所用之物，爰
    不宣告沒收。
四、末按「除被告所犯為死刑、無期徒刑、最輕本刑為三年以上有期徒刑之罪或高等
    法院管轄第一審案件者外，於前條第一項程序進行中，被告先就被訴事實為有罪
    之陳述時，審判長得告知被告簡式審判程序之旨，並聽取當事人、代理人、辯護
    人及輔佐人之意見後，裁定進行簡式審判程序。」刑事訴訟法第二百七十三條之
    一第一項定有明文。查本件被告涉犯之未經許可持有可發射子彈具殺傷力之手槍
    罪，法定本刑為一年以上七年以下有期徒刑，非死刑、無期徒刑、最輕本刑為三
    年以上有期徒刑之罪，且被告於本院準備程序進行中，復就被訴之事實為有罪之
    陳述，經告知被告簡式審判程序之旨，被告及公訴人對於本件改依簡式審判程序
    審理亦均表示無意見，是本院合議庭依前揭刑事訴訟法規定，裁定本件由受命法
    官獨任進行簡式審判程序，附此敘明。
據上論斷，應依刑事訴訟法第二百七十三條之一第一項、第二百九十九條第一項前段
，槍砲彈藥刀械管制條例第十一條第四項、第十八條第一項前段，刑法第十一條前段
、第四十七條、第四十二條第二項、第三十八條第一項第一款，罰金罰鍰提高標準條
例第二條，現行法規所定貨幣單位折算新台幣條例第二條，判決如主文。
本案經檢察官蘇揚旭到庭執行職務。
中　　　華　　　民　　　國　　九十三　　年　　　六　　　月　　　七　　　日
                                      臺灣板橋地方法院刑事第十三庭
                                          法  官  白  光  華
右正本證明與原本無異。
如不服本判決，應於判決送達後十日內，向本院提出上訴狀。
                                          書記官  陳  靜  怡
中　　　華　　　民　　　國　　九十三　　年　　　六　　　月　　　七　　　日
附錄本案論罪科刑法條全文
槍砲彈藥刀械管制條例第十一條
未經許可，製造、販賣或運輸第四條第一項第一款所稱其他可發射金屬或子彈具有殺
傷力之各式槍砲者，處五年以上有期徒刑，併科新臺幣一千萬元以下罰金。
未經許可，轉讓、出租或出借前項所列槍砲者，處三年以上十年以下有期徒刑，併科
新臺幣七百萬元以下罰金。
意圖供自己或他人犯罪之用，而犯前二項之罪者，處無期徒刑或七年以上有期徒刑，
併科新臺幣一千萬元以下罰金。
未經許可，持有、寄藏或意圖販賣而陳列第一項所列槍砲者，處一年以上七年以下有
期徒刑，併科新臺幣七百萬元以下罰金。
第一項至第三項之未遂犯罰之。
